【裁判字號】    95,易,74
【裁判日期】    950417
【裁判案由】    竊盜
【裁判全文】
臺灣雲林地方法院刑事判決                95年度易字第74號
公  訴  人  臺灣雲林地方法院檢察署檢察官
被      告  甲○○
上列被告因竊盜案件，經檢察官提起公訴（94年度偵字第4913號
、95年度偵字第246 號）及移送併辦（95年度偵字第1113號），
本院合議庭裁定由受命法官獨任進行簡式審判程序，判決如下：
    主  文
甲○○共同連續攜帶兇器竊盜，累犯，處有期徒刑拾月。扣案老
虎鉗壹支、螺絲起子貳支，均沒收。
    事  實
一、甲○○前曾犯竊盜案件，經本院以92年度易字第73號判決判
    處有期徒刑8 月確定，於民國93年3 月10日縮刑期滿，執行
    完畢，猶不知悔改，竟基於意圖為自己不法所有之概括犯意
    ，先後為下列之竊盜行為：
（一）94年9 月13日14時許，在臺西鄉○○村○○○道路，徒手
      竊取臺灣電力公司所有之ＴＰＣ－ＷＰ２２ＭＭ型號電纜
      線一批，估計重約20.9公斤，經削去電纜線外皮加以變賣
      ，經警循線於94年11月9 日11時許，在雲林縣台西鄉○○
      村○○路二九九巷六三號前查獲包覆前開電纜線之導線皮
      82支。
（二）甲○○復於95年1 月5 日14時許，持客觀上具有危險性可
      作為凶器使用之老虎鉗一支及螺絲起子二支，未經同意即
      侵入乙○○位在雲林縣台西鄉○○路一一０巷三六號之故
      居內（侵入住宅部分，未據告訴），以該螺絲起子、老虎
      鉗作為工具，竊取該處內之大門鋁門片8 片及鋁條3 支，
      於得手後，隨即經警當場查獲並扣得老虎鉗1 支及螺絲起
      子2 支。
（三）甲○○與與林長咸（所涉竊盜部分，另由檢察官聲請簡易
      判決處刑）共同意圖為自己不法之所有，於民國（下同）
      95年2 月22日上午10時25分許，共同騎乘機車一部前往雲
      林縣四湖鄉○○段4289地號土地養鵝場，嗣2 人進入該養
      鵝場後。由林長咸把風、甲○○則徒手竊取丙○○所有之
      電纜線17公尺（重7 公斤，價值1200元），得手後並將之
      放置在重機車腳踏板上，惟2 人尚未及離去之際，即為員
      警當場查獲。
二、案經雲林縣警察局臺西分局報告臺灣雲林地方法院檢察署檢
    察官偵查起訴。
    理  由
一、前揭犯罪事實，業經被告甲○○於警詢、偵審中坦承不諱，
    核與證人丁○○、乙○○、丙○○、同案被告林長咸於警詢
    時證述情節相符，及贓物認領保管單3 紙、照片4 幀、警員
    職務報告書1 紙附卷可稽、另有客觀上具有危險性可作為兇
    器使用之老虎鉗1 支、螺絲起子2 支扣案可證。綜上事證，
    被告審判中自白與事實相符，要屬無疑。本案事證明確，被
    告犯行，即堪認定。
二、按刑法第321 條第1 項第3 款之攜帶兇器竊盜罪，係以行為
    人攜帶兇器竊盜為加重條件，此所謂兇器，其種類並無限制
    ，凡客觀上足對人之生命、身體、安全構成威脅，具有危險
    性之兇器均屬之，且只須行竊時攜帶此種具有危險性之兇器
    為已足，並不以攜帶之初有行兇之意圖為必要，最高法院79
    年度臺上字第5253號判例意旨可資參照。查被告甲○○行竊
    時所持老虎鉗1 支、螺絲起子2 支，均係前端尖銳且為金屬
    構造，質地堅硬，客觀上足以對人之生命、身體構成危害，
    顯為具有危險性之兇器，是核被告甲○○所為，係犯刑法第
    321 條第1 項第3 款之攜帶兇器竊盜之加重竊盜罪及刑法第
    320 條第1 項之普通竊盜罪。被告甲○○、林長咸就上開事
    實欄（三）部分之犯行，有犯意聯絡及行為分擔，為共同正
    犯。被告甲○○先後多次竊盜行為，均時間緊接，犯罪構成
    要件相同，顯皆係基於概括犯意為之，為連續犯，應依刑法
    第56條之規定論以情節較重之攜帶兇器竊盜罪，並依法加重
    其刑。又被告甲○○前曾犯竊盜案件，經本院以92年度易字
    第73號判決判處有期徒刑8 月確定，於民國93年3 月10日縮
    刑期滿，執行完畢，有臺灣嘉義地方法院檢察署刑案資料查
    註紀錄表及臺灣高等法院被告前案紀錄表各一份附卷可按，
    其於有期徒刑執行完畢5 年以內，再犯本案為有期徒刑以上
    之罪，為累犯，應依刑法第47條規定，遞加重其刑。
三、爰審酌被告甲○○正值青壯，不思以己力賺取所需，徒不勞
    而獲之動機及目的，竊得之財物，及前曾犯竊盜罪、違反毒
    品危害防制條例（有臺灣雲林地方法院檢察署刑案資料查註
    紀錄表及臺灣高等法院被告前案紀錄表各2 份附卷可按），
    素行非佳，及被告於本院審理時坦承犯行，態度良好，等一
    切情狀，分別量處如主文所示之刑。扣案老虎鉗1 支、螺絲
    起子2 支，係被告甲○○所有供犯竊盜罪所用之物，業據被
    告甲○○於供承在卷，應依刑法第38條第1 項第2 款規定宣
    告沒收。
據上論斷，應依刑事訴訟法第273 條之1 第1 項、第299 條第1
項前段，刑法第28條、第56條、第320 條第1 項、第321 條第1
項第3 款、第47條、第三十八條第1 項第2 款，罰金罰鍰提高標
準條例第一條前段，判決如主文。
本案經檢察官賴政安到庭執行職務
中    華    民    國    95    年    4     月    17    日
                  刑事第六庭  法  官  林俊良
以上正本證明與原本無異。
如不服本判決，應於判決送達後10日內向本院提出上訴狀。（須
附繕本）
                              書記官  李雅怡
中    華    民    國    95    年    4     月    17    日
附錄本案論罪科刑條文：
中華民國刑法第320條第1項
 (普通竊盜罪、竊佔罪)
意圖為自己或第 3 人不法之所有，而竊取他人之動產者，為竊盜
罪，處五年以下有期徒刑、拘役或五百元以下罰金。
中華民國刑法第321條第1項第3款
 犯竊盜罪而有左列情形之一者，處六月以上、五年以下有期徒刑
：
三  攜帶兇器而犯之者。


司法院資訊處製作；財團法人民間司法改革基金會備份。
